臺灣雲林地方法院刑事判決　　　　　　　 96年度易字第189號
公　訴　人　臺灣雲林地方法院檢察署檢察官
被　　　告　乙○○
　　　　　　　　　　現於臺灣雲林第二監獄執行中
上列被告因違反毒品危害防制條例案件，經檢察官提起公訴（95
年度偵字第4985號），被告於準備程序進行中就被訴事實為有罪
之陳述，經本院聽取當事人意見後，認宜由獨任法官進行簡式審
判程序，裁定進行簡式審判程序，判決如下：
    主  文
乙○○持有第二級毒品，處拘役拾日，如易科罰金，以銀元
佰元即新臺幣玖佰元折算壹日，扣案之第二級毒品壹小包驗餘淨
重零點壹陸壹肆公克沒收銷燬之，扣案之毒品包裝袋壹個沒收之
；又持有第二級毒品，累犯，處有期徒刑月，如易科罰金，以
新臺幣壹仟元折算壹日，扣案之第二級毒品壹小包驗餘淨重零點
零肆貳公克沒收銷燬之，扣案之毒品包裝袋壹個沒收之。
    事  實
一、乙○○前因竊盜案件，經本院以94年度港簡字第190 號判決
    處有期徒刑4 月，並於民國95年2 月2 日執行完畢，詎仍不
    知悔改，乙○○明知甲基安非他命（起訴書誤載為安非他命
    ）係毒品危害防制條例所列管之第二級毒品，不得非法持有
    ，竟分別基於持有第二級毒品之犯意，分別於(一)93年8 月間
    某日，在臺北縣八里鄉○○路○ 段560 巷7 號3 樓住處，向
    真實姓名年籍不詳綽號「凶哥」之成年男子無償取得第二級
    毒品甲基安非他命1 包驗餘淨重0.1614公克而持有之，嗣於
    同年8 月29日中午12時許，為警在其上址住處查獲。(二)於95
    年7 月10日上午，在臺北縣八里鄉○○路○ 段與中華路口前
    ，以新臺幣1,000 元之代價，向真實姓名年籍不詳綽號「阿
    中」之成年男子購得第二級毒品甲基安非他命1 包驗餘淨重
    0.0423公克而持有之，嗣於同日上午10時40分許，為警在其
    上址住處查獲。
二、案經臺北市政府警察局士林分局報由臺灣士林地方法院檢察
    署呈請臺灣高等法院檢察署移轉臺灣雲林地方法院檢察署偵
    查起訴。
    理  由
一、本件被告所犯均為死刑、無期徒刑、最輕本刑為三年以上有
    期徒刑以外之罪，被告於準備程序中就被訴事實為有罪之陳
    述，經法官告知簡式審判程序之旨，並聽取公訴人、被告之
    意見後，合議庭認為適宜，依刑事訴訟法第273 條之1 第1
    項規定，裁定進行簡式審判程序。又刑事訴訟法第159 條第
    1 項規定：被告以外之人於審判外之言詞或書面陳述，除法
    律有規定者外，不得作為證據。惟同條第2 項例外規定：法
    院以簡式審判程序，不適用之。故本件不適用傳聞法則有關
    限制證據能力之相關規定。並得依同法第310 條之2 之準用
    同法第454 條之規定製作略式判決書，僅需記載犯罪事實、
    證據名稱及應適用之法條，並得以簡略方式為之。
二、上開犯罪事實，有下列證據可資為佐：
    (一)被告乙○○之自白。
    (二)扣押物品清單2紙。
    (三)被告2 次被扣得之毒品經送憲兵司令部刑事鑑識中心鑑定
      結果均有甲基安非他命成分，分別驗餘淨重0.1614公克、
      0.0423公克，分別有該鑑識中心93年11月3 日（93）安鑑
      字第00009 號、95年8 月28日（95）安鑑字第01444 號鑑
      驗通知書各1 紙。
三、(一)核被告乙○○所為，均係犯毒品危害防制條例第11條第2
      項之持有第二級毒品罪。被告所犯上開2 次持有第二級毒
      品罪，犯意各別，行為互殊，應分論併罰。
    (二)又被告前因竊盜案件，經本院以94年度港簡字第190 號判
      決處有期徒刑4 月，並於95年2 月2 日執行完畢，有臺灣
      高等法院被告前案紀錄表在卷可參，其於5 年以內故意再
      犯本件犯罪事實一之(二)之有期徒刑以上之罪，為累犯，應
      依刑法第47條第1 項之規定，加重其刑。
    (三)被告於為犯罪事實一之(一)行為後，刑法已於94年2 月2 日
      修正公布，並於95年7 月1 日施行。按行為後法律有變更
      者，適用行為時之法律，但行為後之法律有利於行為人者
      ，適用最有利於行為人之法律，現行刑法第2 條第1 項定
      有明文。又以本次刑法修正之比較新舊法，應就罪刑有關
      之共犯、未遂犯、想像競合犯、牽連犯、連續犯、結合犯
      ，以及累犯加重、自首減輕暨其他法定加減原因（如身分
      加減）與加減例等一切情形，綜其全部罪刑之結果而為比
      較，最高法院95年5 月23日著有95年度第8 次刑庭會議決
      議可資參照。經查：
    1.修正前刑法第33條第5 款關於罰金刑係規定：「罰金：1
      元（銀元）以上」，並依現行法規所定貨幣單位折算新臺
      幣條例規定，以銀元1 元折算新臺幣3 元，修正後刑法第
      33 條 第5 款則規定：「罰金：新臺幣1,000 元以上，以
      百元計算之」，經比較結果，修正後刑法第33條第5 款所
      定罰金刑最低數額較修正前提高，自以修正前之規定較為
      有利。
    2.被告為犯罪事實一之(一)行為時，刑法第41條第1 項前段規
      定：「犯最重本刑為五年以下有期徒刑以下之刑之罪，而
      受六個月以下有期徒刑或拘役之宣告，因身體、教育、職
      業、家庭之關係或其他正當事由，執行顯有困難者，得以
      一元以上三元以下折算一日，易科罰金。」，又受刑人行
      為時之易科罰金折算標準，刪除前罰金罰鍰提高標準條例
      第2 條前段規定，就其原定數額提高為100 倍折算1 日，
      則本件被告行為時之易科罰金折算標準，應以銀元100 元
      以上300 元以下折算1 日，經折算為新臺幣後，應以新臺
      幣300 元以上900 元以下折算為1 日。惟95年7 月1 日修
      正公布施行之刑法第41條第1 項前段則規定：「犯最重本
      刑為五年以下有期徒刑以下之刑之罪，而受六個月以下有
      期徒刑或拘役之宣告者，得以新臺幣一千元、二千元或三
      千元折算一日，易科罰金。」，是修正後刑法易科罰金折
      算標準已由銀元100 元以上300 元以下即新臺幣300 元以
      上900 元以下折算1 日，提高為以新臺幣1,000 元、2,00
      0 元或3,000 元折算1 日，比較修正前後之易科罰金折算
      標準，以95年7 月1 日修正公布施行前之規定，較有利於
      受刑人，則應依刑法第2 條第1 項前段，適用修正前刑法
      第41條第1 項前段規定，定其折算標準。
    3.綜上，就被告所犯犯罪事實一之(一)之犯行，以適用修正前
      刑法對被告最為有利，故對此部分犯行整體適用修正前刑
      法之上開規定。
    (四)爰審酌被告前有贓物、竊盜、施用第一級及第二級毒品前
      科，素行不佳，惟被告本件2 次持有甲基安非他命之重量
      均甚為輕微，且於被查獲後均自始坦承犯行，犯後態度良
      好，被告以大理石加工師傅為業，有一技之長，及其犯罪
      動機、家庭狀況等一切情狀，分別量處如主文所示之刑，
      並分別諭知易科罰金之折算標準。
    (五)末查，扣案之第二級毒品甲基安非他命2 小包，分別驗餘
      淨重0.1614 公克、0.0423公克，均應依毒品危害防制條
      例第18條第1 項前段沒收銷燬之。至包裝上開毒品之空包
      裝袋2 個，為被告用以持有甲基安非他命所用之物，並為
      被告所有，業經其供陳在卷，且均於鑑定機關鑑定後經移
      送鑑定機關領回（見上開鑑定通知書備考欄），顯見均得
      與第二級毒品甲基安非他命析離，爰分別依修正前、後刑
      法第38條第1 項第2 款、第3 項沒收之（被告行為後刑法
      第38條第1 項第2 款，供犯罪所用或犯罪預備之物沒收僅
      作定義修正，使適用更為明確，非法律變更，自不生新舊
      法比較問題，無現行刑法第2 條第1 項之適用，且從刑附
      屬於主刑，除法律有特別規定者外，依主刑所適用之法律
      ）。
據上論斷，應依刑事訴訟法第273 條之1 第1 項、第310 條之2
、第454 條、第299 條第1 項前段、毒品危害防制條例第11條第
2 項、第18條第1 項前段，刑法第11條前段、第2 條第1 項前段
、第47條第1 項前段、第51條第10款前段，修正前、後刑法第38
條第1 項第2 款、第3 項，修正前、後刑法第41條，刪除前罰金
罰鍰提高標準條例第2 條，判決如主文。
本案經檢察官甲○○到庭執行職務
中　　華　　民　　國　　96　　年　　5 　　月　　29　　日
                  刑事第一庭    法  官  楊昱辰
以上正本證明與原本無異。
如不服本判決，應於判決收受後10日內，向本院提出上訴狀（須
附繕本）。
                                書記官　黃秋萍
中　　華　　民　　國　　96　　年　　5 　　月　　30　　日
附錄法條：毒品危害防制條例第11條第2項
持有第二級毒品者，處2 年以下有期徒刑、拘役或新臺幣3 萬元
以下罰金
